【裁判字號】    99,審訴,3787
【裁判日期】    991208
【裁判案由】    毒品危害防制條例
【裁判全文】
臺灣高雄地方法院刑事判決            99年度審訴字第3787號
公  訴  人  臺灣高雄地方法院檢察署檢察官
被      告  陳信宏
上列被告因違反毒品危害防制條例案件，經檢察官提起公訴（99
年度毒偵字第5130號），本院合議庭裁定由受命法官獨任行簡式
審判程序，判決如下：
    主  文
陳信宏施用第一級毒品，累犯，處有期徒刑拾壹月，扣案之海洛
因壹包（檢驗前淨重零點零陸陸公克，檢驗後零點零伍柒公克，
含包裝袋壹只）沒收銷燬之。
    事實及理由
一、犯罪事實：
    陳信宏前於民國92年間，因施用毒品案件，經本院裁定送觀
    察、勒戒，因認有繼續施用毒品之傾向，再以92年度毒聲字
    第2787號裁定令入戒治處所施以強制戒治，於92年11月28日
    停止戒治出所，並經臺灣高雄地方法院檢察署檢察官以93年
    度戒毒偵字第395 號為不起訴處分確定；其於前揭強制戒治
    執行完畢後5 年內，又因施用毒品案件，分經本院以93年度
    訴字第2142號、95年度訴字第1099號判處有期徒刑7 月、7
    月確定；再於96年間，因施用毒品案件，經本院以96年度訴
    字第3816號判處有期徒刑9 月確定，於98年1 月15日縮刑期
    滿執行完畢。詎仍不知悔改，明知海洛因為毒品危害防制條
    例第2 條第2 項第1 款所列管之第一級毒品，不得非法持有
    、施用，竟基於施用第一級毒品海洛因之犯意，於99年7 月
    18日中午某時許，在高雄市○○路上某自助餐店，見真實姓
    名年籍不詳之成年男子向其兜售海洛因，購買新臺幣（下同
    ）1000元之第一級毒品海洛因1 包（檢驗前淨重0.066 公克
    ，檢驗後0.057 公克）後，即在其工作之高雄市○○○路上
    某烤鴨店內，以將海洛因摻入香菸點燃吸食之方式，施用第
    一級毒品海洛因1 次。嗣於同日下午2 時40分許，在高雄市
    ○○區○○路175 號前為警查獲，並扣得上開第一級毒品海
    洛因1 包，並經其同意後採尿送驗，結果呈可待因、嗎啡陽
    性反應。
二、程序部分：
  (一)本件被告陳信宏所犯係死刑、無期徒刑、最輕本刑為3 年以
    上有期徒刑以外之罪，其於準備程序中就被訴事實為有罪之
    陳述，經法官告知簡式審判程序之旨，並聽取公訴人、被告
    之意見後，本院合議庭認為適宜而裁定由受命法官獨任進行
    簡式審判程序，先予敘明。
  (二)被告前經送觀察、勒戒、強制戒治執行完畢後5 年內，已再
    犯施用毒品案件，經法院判刑確定，是被告於「初犯」經觀
    察、勒戒、強制戒治後，曾於5 年內再犯，經依法追訴處罰
    ，本件施用毒品行為已屬3 犯以上，檢察官逕行起訴，即無
    不合。
三、證據名稱：
  (一)高雄市立凱旋醫院99年8 月19日濫用藥物尿液檢驗報告、高
    雄市政府警察局新興分局偵辦毒品危害防制條例嫌疑人尿液
    採證代碼表各1 份。
  (二)高雄市政府警察局新興分局扣押筆錄、扣押物品目錄表、照
    片、扣案之海洛因1 包（檢驗前淨重0.066 公克，檢驗後
    0.057 公克）、高雄市立凱旋醫院99年10月4 日濫用藥物成
    品檢驗鑑定書1 份。
  (三)被告之自白。
四、論罪：
    海洛因為毒品危害防制條例第2 條第2 項第1 款規定之第一
    級毒品，依法不得施用、持有，是核被告陳信宏所為，係犯
    毒品危害防制條例第10條第1 項施用第一級毒品罪。被告施
    用第一級毒品海洛因前持有海洛因之低度行為，應為施用之
    高度行為所吸收，不另論罪。被告有犯罪事實欄所載經判處
    有期徒刑並執行完畢之情形，此有臺灣高等法院被告前案紀
    錄表在卷可佐，其於徒刑執行完畢後，5 年之內故意再犯本
    件有期徒刑以上之罪，為累犯，應依法加重其刑。另被告雖
    於警詢中承認有施用第一級毒品海洛因，然稱最近一次係於
    99年6 月3 日晚間10時許施用海洛因，而未據實陳述，且員
    警係因被告至藥房購買注射針筒，客觀上合理懷疑被告有施
    用毒品，因而查獲被告，有本院99年11月2 日公務電話紀錄
    在卷可憑（見本院審訴卷第13頁），難認被告符合自首要件
    ，附此敘明。
五、科刑：
  (一)爰審酌施用毒品之行為不僅戕害自身身心健康，亦間接影響
    社會治安，被告前已經觀察、勒戒、強制戒治及判刑並執行
    完畢，竟再次施用毒品，且僅因有人向其兜售海洛因，旋即
    購入而加以施用，顯見其自制力不足，對毒品之依賴情形非
    輕，實應使被告暫與毒品之誘惑隔離，促其斷絕毒害，惟念
    所犯施用毒品乃屬戕害自身身心健康行為，反社會性之程度
    應屬較低，且其犯後已坦認犯行等一切情狀，量處如主文所
    示之刑，以資懲儆。
  (二)扣案白色粉末1 包（檢驗前淨重0.066 公克，檢驗後0.057
    公克），經送驗後，確屬第一級毒品海洛因無訛，此有上開
    高雄市立凱旋醫院濫用藥物成品檢驗鑑定書在卷可稽，而裝
    盛該第一級毒品海洛因之包裝袋1 只，其中亦含有無法析離
    之第一級毒品海洛因，均應依毒品危害防制條例第18條第1
    項前段規定諭知沒收銷燬之；至鑑驗耗用之毒品海洛因既已
    滅失，即無庸再予宣告沒收銷燬，併此敘明。
據上論斷，應依刑事訴訟法第273 條之1 第1 項、第299 條第1
項前段、第310 條之2 、第454 條，毒品危害防制條例第10條第
1 項、第18條第1 項前段，刑法第11條、第47條第1 項，判決如
主文。
本案經檢察官李英霆到庭執行職務。
中    華    民    國    99    年    12    月    8     日
                  刑事第十庭    法  官  王靖茹
以上正本證明與原本無異。
如不服本判決應於收受判決後10日內向本院提出上訴書狀，並應
敘述具體理由。其未敘述上訴理由者，應於上訴期間屆滿後20日
內向本院補提理由書(均須按他造當事人之人數附繕本)「切勿逕
送上級法院」。
中    華    民    國    99    年    12    月    8     日
                                書記官  楊明月
附錄本案論罪科刑法條：
毒品危害防制條例第10條第1項
施用第一級毒品者，處 6 月以上 5 年以下有期徒刑。

司法院資訊處製作；財團法人民間司法改革基金會備份。
